臺灣臺南地方法院臺南簡易庭民事判決
111年度南簡字第126號
原      告  中國信託商業銀行股份有限公司


法定代理人  利明献  
訴訟代理人  郭俊雄  
被      告  葉清梅  

訴訟代理人  何永春  
上列當事人間請求給付簽帳卡消費款事件，經本院於民國111年2
月16日言詞辯論終結，判決如下：
    主      文
一、被告應給付原告新臺幣42萬7,077元，及其中新臺幣40萬1,2
    13元自民國110年6月6日起至清償日止，按週年利率百分之1
    5計算之利息。
二、訴訟費用由被告負擔。
三、本判決得假執行。
　　事實及理由
一、原告起訴主張：被告於民國91年12月3日向原告申請信用卡
    （卡號：0000000000000000），依約被告即得持信用卡於特
    約商店簽帳消費。被告迄110年6月6日止累積新臺幣（下同
    ）42萬7,077元債務未為清償，其中40萬1,213元為消費款，
    2萬5,864元為循環利息，依約被告除應清償前述債務外，另
    應給付自110年6月6日起至清償日止，按週年利率百分之15
    計算之利息。為此，爰依信用卡約定條款之法律關係提起本
    件訴訟等語，並聲明如主文第一項所示。
二、被告則表示：請原告提出消費明細，當初訴訟代理人還有工
    作時，是訴訟代理人幫被告繳款等語，並聲明：原告之訴駁
    回。
三、經查：
　㈠按當事人主張有利於己之事實者，就其事實有舉證之責任，
    民事訴訟法第277條前段定有明文。次按各當事人就其所主
    張有利於己之事實，均應負舉證之責，故一方已有適當之證
    明者，相對人欲否認其主張，即不得不更舉反證。原告於起
    訴原因已有相當之證明，被告對其主張，如抗辯其不實並提
    出反對之主張者，則被告對其反對之主張，亦應負證明之責
    ，此為舉證責任分擔之原則。原告於起訴原因已有相當之證
    明，而被告於抗辯事實並無確實證明方法，僅以空言爭執者
    ，當然認定其抗辯事實之非真正，而應為被告不利益之裁判
    。　
　㈡原告主張之上揭事實，已提出信用卡申請書、信用卡約定條
    款、持卡人計息查詢紀錄、繳款利息減免查詢紀錄、109年6
    月17日起至110年6月5日之帳單等為證，被告對於原告前述
    所提證據資料亦無爭執。被告雖質疑原告未能提出各期信用
    卡消費明細，然依前述期間之帳單所示，兩造曾就信用卡債
    務於109年間達成協商，且經臺灣臺北地方法院109年度司消
    債核字第1250號事件予以認可，被告更已依約對原告清償相
    當期數，此有消債事件查詢作業紀錄在卷可憑，是倘若原告
    主張之債權金額有疑，被告豈可能會與原告達成協商？故被
    告於無力依約清償後再質疑原告主張之信用卡債務無消費明
    細為據而不實在，要求原告應提出10多年前之信用卡消費紀
    錄，應屬空言抗辯，自非可採。
　㈢基此，依證據調查之結果，堪認原告主張之事實為真實。從
    而，原告依信用卡契約之法律關係，請求被告給付如主文第
    一項所示之金額及利息，為有理由，應予准許。
四、本件是就民事訴訟法第427條第1項規定適用簡易程序所為被
    告敗訴之判決，爰依同法第389條第1項第3款規定，依職權
    宣告假執行。
五、訴訟費用負擔依據：民事訴訟法第78條。
中    華    民    國   111    年    2     月   23     日
                  臺南簡易庭  法  官   廖建瑋
以上正本係照原本作成。　　　　　　　　　
如不服本判決，應於送達後20日內，向本院提出上訴狀並表明上
訴理由（須附繕本），如於本判決宣示後送達前提起上訴者，應
於判決送達後20日內補提上訴理由書（須附繕本）。
中　　華　　民　　國　 111　　年　　 2　　 月　 23  　日
 　                            書記官   鄭梅君